【裁判字號】    97,聲,2938
【裁判日期】    970919
【裁判案由】    行使權利
【裁判全文】
臺灣臺北地方法院民事裁定              97年度聲字第2938號
聲  請  人  中國信託商業銀行股份有限公司
法定代理人  乙○○
相  對  人  甲○○
上列聲請人返還提存物事件，聲請限期通知相對人行使權利，本
院裁定如下：
    主    文
相對人應自本裁定送達翌日起二十一日內，就本院民國九十五年
度裁全字第二七五一號假扣押裁定執行所受之損害，對聲請人行
使權利，並向本院提出行使權利之證明。
    理    由
一、按有下列各款情形之一者，法院應依供擔保人之聲請，以裁
    定命返還其提存物或保證書：(三)訴訟終結後，供擔保人證明
    已定二十日以上之期間，催告受擔保利益人行使權利而未行
    使，或法院依供擔保人之聲請，通知受擔保利益人於一定期
    間內行使權利並向法院為行使權利之證明而未證明者，民事
    訴訟法第一百零四條第一項第三款定有明文。第一百零二條
    第一項、第二項及第一百零三條至前條之規定，於其他依法
    令供訴訟上之擔保者準用之，同法第一百零六條前段亦有明
    文規定。
二、本件花蓮區中小企業銀行股份有限公司與相對人間請求清償
    借款事件，花蓮區中小企業銀行股份有限公司前遵本院民國
    九十五年度裁全字第二七五一號民事裁定，為擔保假扣押，
    曾提供中央政府建設公債編號Ａ九四一０二號、面額新臺幣
    （下同）十萬元之九十四年度甲類第二期登錄債券為擔保，
    對相對人之財產於十二萬一千八百二十七元之範圍內為假扣
    押，並以本院九十五年度存字第一七八０號提存事件提存在
    案。
三、茲聲請人主張花蓮區中小企業銀行股份有限公司於九十六年
    九月八日與聲請人合併，聲請人概括承受花蓮區中小企業銀
    行股份有限公司資產負債及全部營業，原花蓮區中小企業銀
    行股份有限公司之權利義務均由聲請人行使負擔之；而該請
    求清償借款事件業因其他債權人拍賣抵押物分參與配全數受
    償終結，為聲請返還上開提存物，爰依民事訴訟法第一百零
    四條第一項第三款之規定，請求通知受擔保利益人即相對人
    於一定期間內行使權利並向法院為行使權利之證明，逾期未
    行使，聲請人將聲請法院取回提存物，並提出本院九十五年
    度裁全字第二七五一號民事裁定、存字第一七八０號提存書
    、民事執行處北院九五執全字第一二七七號函、北院錦九五
    執壬字第一八六三四號函暨強制執行金額計算書分配表、行
    政院金融監督管理委員會金管銀（六）字第０九六００二八
    五八四０號函、公司變更登記表為證，經本院職權調取本院
    九十五年度裁全字第二七五一號、執全字第一二七七號假扣
    押事件、存字第一七八０號提存事件、執字第五六四八０號
    給付票款事件、執字第一八六三四號拍賣抵押物事件卷宗審
    認屬實，從而聲請人聲請本院通知相對人於一定期間內行使
    權利並向法院為行使權利之證明，核無不合，應予准許。
四、依民事訴訟法第一百零四條第一項第三款，裁定如主文。
中    華    民    國    97    年    9     月    19    日
                    民事第一庭  法  官  洪文慧
以上正本係照原本作成。
如對本裁定抗告須於裁定送達後十日內向本院提出抗告狀，並繳
納抗告費新臺幣一千元。
中    華    民    國    97    年    9     月    19    日
                                書記官  林芝儀


司法院資訊處製作；財團法人民間司法改革基金會備份。
